臺灣臺北地方法院刑事裁定
111年度撤緩字第198號
聲  請  人  臺灣臺北地方檢察署檢察官
受  刑  人  楊鈞越


上列聲請人因受刑人恐嚇危害安全案件（本院109年度易字第469
號），聲請撤銷緩刑之宣告（111年度執聲字第1748號），本院
裁定如下：
    主  文
楊鈞越之緩刑宣告撤銷。
    理  由
一、聲請意旨略稱：受刑人楊鈞越因傷害案件，經本院以109年
    度易字第469號判決判處拘役50日，緩刑2年，緩刑期內付保
    護管束，並於民國111年3月29日確定。臺灣臺北地方檢察署
    (下稱臺北地檢署)於111年6月14日、111年7月15日、111年7
    月21日先後通知受刑人至臺北地檢署執行緩刑期內付保護管
    束報到，受刑人未依限到臺北地檢署報到執行，並經電聯向
    臺北地檢署觀護人陳稱：「知悉會被撤銷，打算繳罰金就好
    」，有觀護輔導紀要在卷足憑，受刑人其難以實施保護管束
    ，足認已違反保安處分執行法第74條之2第2、4款規定應遵
    守之事項情節重大甚明，爰依刑事訴訟法第476條規定聲請
    撤銷先前之緩刑宣告等語。
二、按受保護管束人在保護管束期間內，應服從檢察官及執行保
    護管束者之命令；對於身體健康、生活情況及工作環境等，
    每月至少向執行保護管束者報告一次，保安處分執行法第74
    條之2第2款、第4款分別定有明文。另受保護管束人違反保
    安處分執行法第74條之2各款情形之一，情節重大者，檢察
    官得聲請撤銷保護管束或緩刑之宣告，保安處分執行法第74
    條之3第1項亦有規定。又緩刑之宣告應撤銷者，由受刑人所
    在地或其最後住所地之地方法院檢察官聲請該法院裁定之，
    刑事訴訟法第476條亦有明文。
三、經查：
㈠、受刑人因恐嚇危害安全案件，經本院以109年度易字第469號
    判處拘役50日，緩刑2年，緩刑期間付保護管束，且該判決
    業於111年3月29日確定在案等情，有上開判決書、臺灣高等
    法院被告前案紀錄表在卷可稽。
㈡、另聲請人主張受刑人經多次通知均未報到之事實，有臺北地
    檢署111年6月20日北檢邦欣111執護179字第0000000000號、
    111年7月28日北檢邦欣111執護179字第0000000000號等告誡
    函及送達證書存卷可按，堪認受刑人經合法通知，均未於11
    1年6月14日、111年7月21日遵期報到，足見其未服從檢察官
    及執行保護管束者之命令，且已違反前述每月應至少向執行
    保護管束者報告一次之規定。又受刑人於111年8月11日臺北
    地檢署觀護人進行電訪時表示：「伊因為在工作，知悉會被
    撤銷，打算繳罰金就好」，有臺北地檢署觀護輔導紀要在卷
    可查，堪認其違反保安處分執行法第74條之2第2款、第4款
    之情形，且情節重大，保護管束處分已不能收效。是聲請人
    之聲請，核無不合，爰撤銷其緩刑之宣告。
四、依刑事訴訟法第476條，保安處分執行法第74條之3第1項，
    裁定如主文。　　
中　　華　　民　　國　　111 　年　　11　　月　　28　　日
 　　　　　　　　 刑事第十一庭  法　官　林記弘
上正本證明與原本無異。
如不服本裁定，應於裁定送達後5日內向本院提出抗告狀。因疫
情而遲誤不變期間，得向法院聲請回復原狀。
                                書記官  洪婉菁
中　　華　　民　　國　　111 　年　　11　　月　　29　　日